# 合伙企业是否投资性主体的判断

提问人：hgd20084944 时间：2021-01-26 08:05:03
甲公司成立多家合伙企业，合伙企业通过直接或者间接投资多个主体，因为下设合伙企业（如：A、B）的主要活动是向投资者募集资金，然后按照合伙协议约定的投资目标及投资策略进行直接或间接的股权投资并从事与投资相关的活动，实现合伙企业的资本增值。 A合伙企业：成立于 2020 年 1 月 8 日，合伙期限 10 年（GP按照运营需要可延长 2 次，每次不超过 1 年），认缴规模 50 亿元。合伙企业目的：通过直接或间接的股权投资并从事与投资相关的活动，实现资本增值，为合伙人创造满意的投资回报。截至 2020 年 12 月，甲公司（GP）、乙公司（LP）按认缴出资比例分别缴纳出资0.5亿元（占比1.67%）、29.5亿元（占比98.33%），甲公司、乙公司均系某集团公司合并范围内单位。A合伙企业主要是作为一个投资平台，截至 2020 年底，A合伙企业既投资了多家合伙企业，也投资了几家公司制企业。
B合伙企业：成立于 2020 年 2 月 29 日，认缴出资 30 亿元，合伙期限 15 年（GP按照运营需要可延长 2 次，每次不超过 1 年）。合伙企业目的：通过直接或间接的股权投资并从事与投资相关的活动，实现资本增值，为合伙人创造满意的投资回报。 2020 年 2 月成立时，甲公司（GP）、乙公司（LP）分别认缴出资额0.3亿元（占比1%）、29.3亿元（占比99%）。 2020 年 12 月，B合伙企业引进了其他投资者（含社会资本C公司），认缴出资总额为 35 亿元。合伙人及认缴出资如下（除C公司外其他合伙人全部系某集团公司合并范围内单位）：
序号 合伙人名称 身份 认缴出资（亿元） 认缴占比（%）
1 甲公司 GP 0.30 0.86
2 乙公司 LP 25.70 73.43
3 丙公司 LP 2.00 5.71
4 丁公司 LP 1.00 2.86
5 戊公司 LP 2.00 5.71
6 C公司 LP 4.00 11.43
合计 35.00 100
A合伙企业主要是作为一个投资平台，截至年底，B合伙企业仅投资了 3 家合伙企业，后续不排除会投资公司制企业。
问题 ：：
1 、合伙企业A、B是否属于投资性主体？
2 、合伙企业A、B的所有投资是否必须采用公允价值计量股权投资，可否存在长期股权投资核算的科目？
 思考：《ASBE33——合并财务报表》第二十二条：当母公司同时满足下列条件时，该母公司属于投资性主体：（一）该公司是以向投资者提供投资管理服务为目的，从一个或多个投资者处获取资金；（二）该公司的唯一经营目的，是通过资本增值、投资收益或两者兼有而让投资者获得回报；（三）该公司按照公允价值对几乎所有投资的业绩进行考量和评价。第二十三条：母公司属于投资性主体的，通常情况下应当符合下列所有特征：（一）拥有一个以上投资：（二）拥有一个以上投资者；（三）投资者不是该主体的关联方；（四）其所有者权益以股权或类似权益方式存在。
根据合伙协议约定，A、B合伙企业满足《ASBE33——合并财务报表》第二十二条的第（一）、（二）点，以及第二十三条的（一）、（二）、（四）点的规定。关于第二十二条第（三）点，是否按照公允价值对几乎所有投资的业绩进行考量和评价，需要管理层进行判断，如果管理层并未按照公允价值对所有投资项目进行管理及考核，则该条款不满足；关于第二十三条第（三）点，因A的合伙人全部系集团公司合并范围内的单位、B的合伙人主要系集团公司合并范围内的单位，故不满足第二十三条第（三）点“投资者不是该主体的关联方”。因因 为 全部或者主要投 资 者者是集是集 团 合并范合并范 围 内的内的 单 位位，，故初故初步步判断判断 A、B 不是投不是投 资 性主体性主体，，故可以存在按照 长 期股期股 权 投投 资 （（ 联营 企企 业/ 子公司子公司），），妥否妥否？？

回答人：chenyiwei
第二十二条所列的条件，是判断投资性主体必须满足的硬条件；第二十三条的特征，只是通常情况下应满足，并不是说不满足其中任一特征就不是投资性主体。
在实务中，此类判断应考虑的一个重要问题是：该主体是为其所属集团的并购扩张提供平台和融资的载体和工具？还是完全以财务性投资为目的？
如果同时具有以下特征，则该合伙企业不是投资性主体：投资方向事先确定，且集中于对少数几个企业的高比例持股（至少具有重大影响）；被投资企业的经营业务与集团的发展战略相关（处于同业、上下游行业，或者集团拟战略性进入的行业），具有协同效应；通常不会轻易处置所持有的投资，以较长时间的持有为目的，或者最终将其出售给集团内的上市公司。
反之，如果完全是以获取股利收益、资本增值收益等财务投资为目的，投资对象并非事先确定，投资对象足够分散，对被投资企业持股比例不高，且经常买卖投资的，表明属于投资性主体的可能性相对较大。